臺灣臺北地方法院民事裁定
111年度訴字第870號
原      告  周萬春  
訴訟代理人  陳豪杉律師
被      告  周萬德  
訴訟代理人  彭國書律師
複 代理 人  黃韻宇律師
上列當事人間請求分割共有物事件，本院裁定如下：
    主    文
原告應於本裁定送達後5日內補繳第一審裁判費新台幣89,804元
，逾期即駁回其訴。
    理    由
一、按以一訴主張數項標的者，其價額合併計算之。但所主張之
    數項標的互相競合或應為選擇者，其訴訟標的價額，應依其
    中價額最高者定之；因定期給付或定期收益涉訟，以權利存
    續期間之收入總數為準；期間未確定時，應推定其存續期間
    。但其期間超過10年者，以10年計算，民事訴訟法第77條之
    2第1項、第77條之10分別定有明文。又按原告起訴不合程式
    或不備其他要件者，法院應以裁定駁回之。但其情形可以補
    正者，審判長應定期間先命補正，同法第249條第1項第6款
    亦有明定。
二、查原告起訴聲明請求：㈠兩造共有如附表所示之不動產准予
    變價分割，所得價金依應有部分比例分配；㈡被告應自民國1
    10年8月1日起至本件判決確定日止，按月給付原告新台幣（
    下同）12,000元。則聲明第1項之訴訟標的價額應以原告起
    訴時因分割所受利益之客觀價額為準，參酌系爭不動產面積
    共98.88平方公尺，及鄰近條件近似之不動產交易價格約每
    平方公尺302,000元，有土地登記謄本暨建物登記謄本、內
    政部不動產交易實價查詢服務網交易資料附卷可參，爰核定
    系爭不動產價額為14,930,880元（計算式：98.88×302,000×
    應有部分比例1/2＝14,930,880），又原告聲明第2項與聲明
    第1項並無附帶請求關係，屬定期給付或定期收益涉訟，由
    於本件判決確定日未定，而本件屬上訴利益逾150萬元得上
    訴第三審之案件，參考各級法院辦案期限實施要點規定，以
    民事通常程序第一、二、三審之審理期間各為1年4個月、2
    年、1年，共計4年4個月，加計裁判送達、上訴、分案等期
    間，推算本件訴訟審理至確定之日約需5年，依此計算自110
    年8月1日起至判決確定日止按月給付12,000元部分之訴訟標
    的價額應為72萬元（計算式：12,000×12×5＝720,000）。是
    本件訴訟標的價額總計為15,650,880元（計算式：14,930,8
    80＋720,000＝15,650,880），應徵第一審裁判費149,808元，
    扣除已繳納裁判費60,004元，尚應補繳89,804元。茲依民事
    訴訟法第249條第1項但書之規定，限原告於本裁定送達後5
    日內繳納，逾期不繳，即駁回原告之訴，特此裁定。
中　　華　　民　　國　　111 　年　　3 　　月　　2 　　日
                  民事第七庭    法　官　林欣苑
附表
編號 建物門牌號碼暨建號 坐落土地 1 台北市○○區○○路000巷00號（即台北市○○區○○段○○段0000○號，權利範圍全部） 台北市○○區○○段○○段000地號（權利範圍全部） 
以上正本係照原本作成。
如不服本裁定關於核定訴訟標的價額部分，應於送達後10日內向
本院提出抗告狀，並繳納抗告費新台幣1,000元；其餘關於命補
繳裁判費部分，不得抗告。
中　　華　　民　　國　　111 　年　　3 　　月　　2 　　日
                                書記官  范煥堂